---
title: "Untitled"
format: html
---


```{r}
# BiocManager::install("mygene")
# library(mygene)
library(dplyr)
library(parseMetab)
```


# Run differential analysis on genes within each metabolic system
```{r}
OUTDIR = "../results/CellFie_Hu2025/"
taskInfo2 = readRDS(paste0(OUTDIR, "/CellFieOut/taskInfo.RDS"))
systems = taskInfo2$Depth1 %>% unique()
rslt_lists = lapply(systems, function(s) {
    print(s)
    name = gsub(" .*", "", s)
    outDirHu = paste0("../results/FeatureDifferential_Network/", name, "Differential/Hu/")
    dir.create(outDirHu, recursive=TRUE, showWarnings=FALSE)
    outDirZhou = paste0("../results/FeatureDifferential_Network/", name, "Differential/Zhou/")
    dir.create(outDirZhou, recursive=TRUE, showWarnings=FALSE)

    rslt_list = systemDiffAnalysis(System=s, outDirHu, outDirZhou)

    visualizeDiffFeatures(limma_rslt=rslt_list$limma_rslt_listZhou, 
        outdir=outDirZhou, 
        taskInfo=rslt_list$systemZhou,
        max_logFC=4)

    visualizeDiffFeatures(limma_rslt=rslt_list$limma_rslt_listHu, 
        outdir=outDirHu, 
        taskInfo=rslt_list$systemHu,max_logFC=4)

    visualizeDiffFeatures(limma_rslt=rslt_list$limma_rslt_listZhou, 
        outdir=outDirZhou, 
        taskInfo=rslt_list$systemZhou,
        max_logFC=4, depth="Depth2")

    visualizeDiffFeatures(limma_rslt=rslt_list$limma_rslt_listHu, 
        outdir=outDirHu, 
        taskInfo=rslt_list$systemHu, 
        max_logFC=4, depth="Depth2")

    return(rslt_list)
}) %>% setNames(systems)


# names(rslt_lists) = systems
saveRDS(rslt_lists, "../results/FeatureDifferential_Network/rslt_list.RDS")

```


# Compare effect size among systems

```{r}
outDirSummary = "../results/FeatureDifferential_Network/summary/"
outDirSummary %>% dir.create(., recursive=TRUE, showWarnings=FALSE)

makeEffectSizeBoxplot_system(
    rslt_lists, dataset="Hu", 
    winsorize.quantil=0.05)
makeEffectSizeBoxplot_system(
    rslt_lists, dataset="Zhou", 
    winsorize.quantil=0.05)

makeEffectSizeBoxplot_system(
    rslt_lists, 
    dataset="Hu", effect.statistic="t",
    winsorize.quantil=0.02)
makeEffectSizeBoxplot_system(
    rslt_lists, dataset="Zhou", 
    effect.statistic="t",
    winsorize.quantil=0.02) 

```


# Compare effect size among cancer types

```{r}
outDirSummary = "../results/FeatureDifferential_Network/summary/"
outDirSummary %>% dir.create(., recursive=TRUE, showWarnings=FALSE)

makeEffectSizeBoxplot_cancer(
    rslt_lists, dataset="Hu", winsorize.quantil=0.01)
makeEffectSizeBoxplot_cancer(
    rslt_lists, dataset="Zhou", winsorize.quantil=0.01)

makeEffectSizeBoxplot_cancer(
    rslt_lists, 
    dataset="Hu", effect.statistic="t",
    winsorize.quantil=0)
makeEffectSizeBoxplot_cancer(
    rslt_lists, dataset="Zhou", 
    effect.statistic="t",
    winsorize.quantil=0) 

```



```{r}
# GBM is not included here
OUTDIR = "../results/CellFie_Zhou2020/"
NdatZhou = readRDS(paste0(OUTDIR, "/Pdat2.RDS"))
makeExprBoxplot_system(
    NormExpr=NdatZhou, 
    rslt_lists,
    dataset="Zhou", 
    winsorize.quantil=0.05,
    outDirSummary)


OUTDIR = "../results/CellFie_Hu2025/"
NdatHu = readRDS(paste0(OUTDIR, "/Pdat2.RDS"))
rm(OUTDIR)
gc()
makeExprBoxplot_system(
    NormExpr=NdatHu, 
    rslt_lists,
    dataset="Hu", 
    winsorize.quantil=0.05,
    outDirSummary)

```


# Network analysis
Here, we will construct a co-expression network and identify hub features, which enables better detection of metabolic rewiring in the context of cancer versus control comparisons. However, this approach requires a sufficiently large sample size (typically >20 samples), so we will focus on the Hu2025 dataset for this analysis.

```{r}
# # Proteomics data
# ## Hu 2025
# OUTDIR = "../results/CellFie_Hu2025/"
# NdatHu = readRDS(paste0(OUTDIR, "/Pdat2.RDS"))
# NdatHu = NdatHu[!duplicated(NdatHu$genes),]
# rownames(NdatHu) = NULL
# NdatHu = NdatHu %>% tibble::column_to_rownames(var="genes")
# rm(OUTDIR)
# OUTDIR = "../results/CellFie_Hu2025/"
# taskInfo2 = readRDS(paste0(OUTDIR, "/CellFieOut/taskInfo.RDS"))
# HuMeta = 
#     openxlsx::read.xlsx("../results/Summary/Sample_summary_all.xlsx", sheet="Hu2025")
# rslt_lists = readRDS("../results/FeatureDifferential_Network/rslt_list.RDS")
# lapply(names(rslt_lists), function(s) {
#     getSystemNetwork(
#         dat=NdatHu, 
#         System=s, 
#         suffix="Hu",
#         outdir="../results/FeatureDifferential_Network/",
#         meta=HuMeta)
# })
# # getSystemNetwork(
# #         dat=NdatHu, 
# #         System=names(rslt_lists), 
# #         outdir="../results/FeatureDifferential_Network/")

# ## Zhou 2020
# OUTDIR = "../results/CellFie_Zhou2020/"
# NdatHu = readRDS(paste0(OUTDIR, "/Pdat2.RDS"))
# NdatHu = NdatHu[!duplicated(NdatHu$genes),]
# rownames(NdatHu) = NULL
# NdatHu = NdatHu %>% tibble::column_to_rownames(var="genes")
# rm(OUTDIR)
# OUTDIR = "../results/CellFie_Zhou2020/"
# taskInfo2 = readRDS(paste0(OUTDIR, "/CellFieOut/taskInfo.RDS"))
# ZhouMeta = 
#     openxlsx::read.xlsx("../results/Summary/Sample_summary_all.xlsx", sheet="Zhou2020")
# lapply(names(rslt_lists), function(s) {
#     getSystemNetwork(
#         dat=NdatHu, 
#         System=s, 
#         suffix="Zhou",
#         outdir="../results/FeatureDifferential_Network/",
#         meta=ZhouMeta)
# })


# Transcriptomics data: TCGA
NdatTCGA = 
    read.csv2("../results/TCGA/Limma_GSVA/NormalizedCount.csv", 
    sep="\t")
NdatTCGA = NdatTCGA %>% tibble::column_to_rownames(var="Features") %>%
    tibble::rownames_to_column(var="symbol")
NdatTCGA[,2:ncol(NdatTCGA)] = 
    lapply(NdatTCGA[,2:ncol(NdatTCGA)], function(x) as.numeric(x))
databaseDIR="../results/TCGA/KEGG_metabolism/"
metab_db_table = 
    readRDS(paste0(databaseDIR, "/KEGG_metabolism_db_table.RDS"))
TCGA_meta2 = 
    openxlsx::read.xlsx("../results/Summary/Sample_summary_all.xlsx", sheet="TCGA")
for ()

for (r2_threshold in c(0.7, 0.8, 0.9)) {
    outdir2 = paste0("../results/FeatureDifferential_Network/r2_threshold_", r2_threshold, "/")
    dir.create(outdir2, recursive=TRUE, showWarnings=FALSE)
    kWithin = lapply(unique(metab_db_table$class), function(s) {
        getSystemNetwork(
            dat=NdatTCGA, 
            System=s, 
            suffix="TCGA",
            outdir=outdir2,
            size.index=1,
            vertex.size.index=15,
            framework = "TCGA", 
            keggTable=metab_db_table,
            meta=TCGA_meta2,
            r2_threshold = r2_threshold)
    }) %>% setNames(unique(metab_db_table$class))
    kWithin2 = lapply(names(kWithin), function(k) {
        dat = as.data.frame(sort(kWithin[[k]], decreasing=T))
        colnames(dat) = k
        dat %>% tibble::rownames_to_column(var="Gene")
    }) #%>% setNames(names(kWithin))
    openxlsx::write.xlsx(kWithin2, 
        paste0(outdir2, "/Network/Hubness.xlsx"))

    lapply(unique(metab_db_table$class), function(s) {
        getSystemNetwork(
            dat=NdatTCGA, 
            System=s, 
            suffix="TCGA_larger",
            outdir=outdir2,
            size.index=2,
            vertex.size.index=5,
            framework = "TCGA", 
            keggTable=metab_db_table,
            meta=TCGA_meta2,
            r2_threshold = r2_threshold)
    })

    lapply(unique(metab_db_table$class), function(s) {
        getSystemNetwork(
            dat=NdatTCGA, 
            System=s, 
            suffix="TCGA_larger2",
            outdir=outdir2,
            size.index=5,
            vertex.size.index=3,
            framework = "TCGA", 
            keggTable=metab_db_table,
            meta=TCGA_meta2,
            r2_threshold = r2_threshold)
    })
}

```


# Gene connectivity plot

```{r}
library(openxlsx)
library(ggplot2)

sanitize_name <- function(name) {
  # Ersätt å, ä, ö och mellanslag med säkra tecken
  name <- gsub("[åä]", "a", name)
  name <- gsub("ö", "o", name)
  name <- gsub("[ÅÄ]", "A", name)
  name <- gsub("Ö", "O", name)
  name <- gsub("[^a-zA-Z0-9_-]", "_", name) # Ersätt alla andra specialtecken med understreck
  return(name)
}

rslt_list = lapply(c(0.7, 0.8, 0.9), function(r2_threshold) {
    outdir2 = paste0("../results/FeatureDifferential_Network/r2_threshold_", r2_threshold, "/")
    # 2. Ange sökväg till din Excel-fil
    excel_file <- paste0(outdir2, "/Network/Hubness.xlsx")  # Byt ut mot ditt faktiska filnamn
    # 3. Hämta namnen på alla blad i Excel-filen
    sheet_names <- getSheetNames(excel_file)
    # 4. Loopa igenom varje blad och skapa diagrammet
    rslts = lapply(sheet_names, function(sheet) {
        # Läs in data från det aktuella bladet
        # (startRow = 1 antar att rad 1 innehåller kolumnnamn. Om inte, sätt colNames = FALSE)
        df <- read.xlsx(excel_file, sheet = sheet, colNames = TRUE)   
        # Kontrollera att bladet faktiskt innehåller minst två kolumner och data
        if (ncol(df) >= 2 && nrow(df) > 0) {       
            # Skapa en indexkolumn för x-axeln baserat på radernas ordning (1, 2, 3...)
            df$Row_Order <- 1:nrow(df)
            # Add hub information
            df$Hub = ifelse(df$Row_Order<=floor(max(3, 0.01*(row(df)-1))), TRUE, FALSE)        
            # Identifiera namnet på den andra kolumnen dynamiskt
            y_column_name <- colnames(df)[2]        
            # Bygg diagrammet med ggplot
            library(ggrepel)
            p <- ggplot(df, aes_string(x = "Row_Order", y = y_column_name)) +
                geom_point(aes(color = Hub), size = 2, alpha = 0.7) +  # Ritar ut punkterna
                geom_text_repel(
                    data = subset(df, Hub == TRUE), 
                    aes(label = Gene),
                    size = 4,                   # Textstorlek
                    fontface = "bold",          # Fetstil på hub-namnen
                    box.padding = 0.5,          # Marginal runt textrutorna så de sprids ut snyggt
                    point.padding = 0.3,        # Avstånd mellan texten och själva punkten
                    force = 10,                 # Hur hårt texten ska "knuffas undan" från punkterna
                    max.overlaps = Inf,         # Tvingar R att visa ALLA hub-namn även om det är trångt
                    segment.color = "grey30",   # Färg på det lilla strecket från texten till punkten
                    segment.size = 0.5          # Tjocklek på strecket
                ) +
                geom_line(color = "grey70", alpha = 0.5) +               # Valfritt: ritar linjer mellan punkterna
                theme_minimal() +
                labs(
                    title = paste("Distribution - Blad:", sheet),
                    x = "Row Order (1, 2, 3...)",
                    y = paste("Value (", y_column_name, ")", sep = "")
                ) +
                theme(
                    plot.title = element_text(face = "bold", size = 14),
                    axis.title = element_text(size = 11)
                ) +
                ggtitle(colnames(df)[2])       
            return(list(plot=p, df=df)) 
        } else {
            warning(paste("Bladet", sheet, "hoppades över eftersom det saknar tillräckligt med kolumner eller rader."))
        }
    })
    library(cowplot)
    library(purrr)
    plots = lapply(rslts, function(rslt) {
        rslt$plot
    })
    dfs = lapply(rslts, function(rslt) {
        rslt$df
    }) 
    rslt_list = dfs %>% 
        setNames(paste0("r2_threshold_", r2_threshold, "_", 1:length(dfs)))
    # 1. Lägg till namnen från listan som titlar på varje enskild plot
    plots_with_titles <- imap(plots, function(plot_obj, plot_name) {
    plot_obj +  theme(plot.title = element_text(hjust = 0.5))
    })
    # 2. Slå ihop alla plottar till en enda sida (justera ncol/nrow efter hur många plottar du har)
    combined_plot <- plot_grid(plotlist = plots_with_titles, ncol = 4) # Ändra antal kolumner här
    # 3. Spara ner till en fil
    dir.create(paste0(outdir2, "/Network/GeneConnectivityPlot/"), recursive=T, showWarnings=F)
    ggsave(
        filename = paste0(outdir2, "/Network/GeneConnectivityPlot/AllPathwayClasses.pdf"), 
        plot = combined_plot, 
        width = 18,   # Justera bredd och höjd så allt får plats snyggt
        height = 12
    )
    return(rslt_list)
})


openxlsx::write.xlsx(c(rslt_list[[1]], rslt_list[[2]], rslt_list[[3]]), 
    paste0("../results/FeatureDifferential_Network/Hubness.xlsx"))

```


```{r}
out = capture.output(sessionInfo())
writeLines(out, 
    "../results/FeatureDifferential_Network/sessionInfo.txt")

```
